【裁判字號】    90,易,764
【裁判日期】    901009
【裁判案由】    傷害
【裁判全文】
臺灣嘉義地方法院刑事判決                            九十年度易字第七六四號
    公  訴  人  臺灣嘉義地方法院檢察署檢察官
    被      告  丙○○
    被      告  丁○○
右列被告因家庭暴力罪之傷害案件，經檢察官提起公訴（九十年度偵字第五○七五號
），本院判決如左：
    主  文
丙○○、丁○○共同傷害人之身體，各處有期徒刑參月，如易科罰金，以參佰元折算
壹日。
    事  實
一、丁○○、丙○○為父子，丙○○與甲○○係夫妻關係，於民國九十年六月廿一日
    下午三時許，在嘉義縣水上鄉中庄村中庄五九之六八號住處，丙○○與甲○○因
    就離婚問題發生爭執，竟與隨後趕至之丁○○，基於傷害之犯意聯絡，共同毆打
    甲○○，致甲○○受有「胸壁、挫傷瘀血五處，四×一公分、八‧五×一公分、
    一‧五×○‧四公分、四‧五×○‧三公分、二‧五×○‧五公分」、「右側肩
    部挫傷瘀血二處，二×一公分、二×一‧五公分」、「右側前臂挫傷瘀血一處，
    二×一‧公分」等傷害。
二、案經甲○○訴由嘉義縣警察局水上分局報告臺灣嘉義地方法院檢察署檢察官偵查
    起訴。
    理  由
一、訊據被告丙○○固坦承右揭時、地與告訴人甲○○因離婚問題爭執發生拉扯、拉
    扯時有抓住她的手（審判卷第廿三、廿四頁），被告丁○○有將二人拉開；訊據
    被告丁○○固坦承有於右揭時、地見被告丙○○、甲○○互相用手抓住對方，就
    將二人拉開（審判卷第廿三頁）等情不諱，然均矢口否認涉有右揭傷害犯行，被
    告二人均辯稱未出手毆打告訴人云云。惟查：被告二人如何於右揭時、地傷害告
    訴人一情，業據告訴人迭於警訊、偵審中指訴甚詳，告訴人因之受有「胸壁、挫
    傷瘀血五處，四×一公分、八‧五×一公分、一‧五×○‧四公分、四‧五×○
    ‧三公分、二‧五×○‧五公分」、「右側肩部挫傷瘀血二處，二×一公分、二
    ×一‧五公分」、「右側前臂挫傷瘀血一處，二×一‧公分」等傷害，亦有仁友
    醫院－和睦分院依九十年六月廿一日告訴人至該院門診結果之診斷證明書一份在
    卷可憑（警卷第八頁），告訴人指訴尚非無據。次查，證人即到場處理之嘉義縣
    警察局中庄派出所警員乙○○於審理中證稱：「我到現場時，房子只有被告二人
    及被害人。我到場時，甲○○是有告訴我她有受傷。但因為她是女孩子，我沒有
    查看。他們之間是很大聲在對話，我就請甲○○先到派出所處理，當時甲○○到
    派出所時，她當時是穿著無領有袖的衣服，我有看到她的脖子、胸部上方處有發
    紅的痕跡，像是有被用力抓傷過的痕跡」（審判卷第廿二頁），足見告訴人當時
    確受有胸部挫傷瘀血之傷害，參以被告丙○○、丁○○前揭自白於發生爭吵時拉
    扯時抓住告訴人之手等情，更有上述造成胸部挫瘀傷之傷害行為，則以被告二人
    與告訴人間爭吵之烈，被告二人於爭吵時出手毆打告訴人，亦與常情無悖，足認
    被告二人傷害犯行明確。綜上，被告二人前開所辯無非事後卸責之詞，委無足採
    ，本件事證明確，被告二人傷害犯行堪予認定。
二、核被告二人所為，係犯刑法第二百七十七條第一項傷害罪，被告二人，就傷害犯
    行，有犯意聯絡，行為分擔事實，皆應依刑法二十八條論以共同正犯。爰審酌被
    告二人犯罪之動機、目的、毆打手段、被告丙○○與告訴人係夫妻關係，不思和
    睦相處之道，素行尚佳，被告丁○○與告訴人係翁媳關係，有違反票據法、傷害
    前科之素行（此有臺灣嘉義地方法院檢察署刑案資料查註紀錄表、臺灣高等法院
    被告全國前案紀錄表各一份可憑）、所受刺激、智識程度、所生危害及犯罪後之
    態度等一切情狀，各量處如主文所示之刑，並各諭知易科罰金之折算標準。
據上論斷，應依刑事訴訟法第二百九十九條第一項前段，刑法第二十八條、第二百七
十七條第一項、刑法第四十一條第一項前段，罰金罰鍰提高標準條例第一條前段、第
二條，判決如主文。
本案經檢察官柯月美到庭執行職務。
中      華      民      國    九十      年      十      月      九      日
                                      臺灣嘉義地方法院刑事第三庭
                                          法  官  蔡  廷  宜
右正本證明與原本無異。
如不服本判決，應於判決送達後十日內，向本院提出上訴狀。
中      華      民      國    九十      年      十      月      九      日
                                          書記官  尹  玉  琪
附錄本案論罪科刑法條全文：
刑法第二百七十七條
傷害人之身體或健康者，處三年以下有期徒刑，拘役或一千元以下罰金。


司法院資訊處製作；財團法人民間司法改革基金會備份。
